臺灣高等法院臺中分院刑事裁定
111年度聲字第1498號
聲  請  人  
即  被  告  唐銘駿



選任辯護人  張淑琪律師
上列聲請人即被告因違反毒品危害防制條例案件（本院111年度
上訴字第1510號），聲請具保停止羈押，本院裁定如下：
    主  文
聲請駁回。
    理  由
一、聲請意旨略以：聲請人即被告唐銘駿（下稱被告）對本件犯
    行均已坦承，無串證疑慮。雖涉犯重罪，符合刑事訴訟法10
    1條第1項第3款情形，然依司法院大法官釋字第665號解釋意
    旨及刑事訴訟法第101條第1項第3款之規定，仍須具有非予
    羈押，顯難進行追訴、審判或執行之羈押必要性，始得為羈
    押之強制處分，單以犯重罪作為羈押之要件，即有抵觸無罪
    推定原則及違反比例原則。被告有固定居所，與家人感情親
    密，被告不會拋棄家人逕自逃亡。且被告年紀尚輕，無資力
    及可支應其逃亡之條件，故本案羈押原因實不存在。又羈押
    屬嚴重侵害人民基本權之強制處分，而確保案件之審判及刑
    之執行，羈押並非唯一手段，如有其他可替代之強制處分時
    ，應選擇干預基本權最小者為之，且應符合比例原則之要求
    。本案既無事證顯示非予羈押，顯難進行審判或執行之羈押
    必要性，依刑事程序之比例原則，非不得以具保、限制住居
    等方式替代羈押裁定，為此請求具保停止羈押等語。
二、按司法院大法官釋字第665號解釋理由書意旨，並非逕予宣
    告修正前刑事訴訟法第101條第1項第3款重罪羈押原因係屬
    違憲，而係要求附加考量被告除犯重罪外，是否有相當理由
    認為其有逃亡、湮滅、偽造、變造證據或勾串共犯或證人等
    之虞。而依法條之體系解釋，該等附加考量與單純考量同條
    第1項第1款、第2款之羈押原因仍有程度之不同。基此，伴
    同重罪羈押予以考量之逃亡之虞，與單純成為羈押原因之逃
    亡之虞，其強度仍有差異，亦即伴同重罪羈押考量之逃亡之
    虞，其理由強度可能未足以單獨成為羈押原因，然得以與重
    罪羈押之羈押原因互佐。又重罪常伴有逃亡、滅證之高度可
    能，係趨吉避凶、脫免刑責、不甘受罰之基本人性，倘一般
    正常之人，依其合理判斷，可認為該犯重罪嫌疑具有逃亡或
    滅證之相當或然率存在，即已該當「相當理由」之認定標準
    ，不以達到充分可信或確定程度為必要。以量化為諭，若依
    客觀、正常之社會通念，認為其人已有超過百分之五十之逃
    亡、滅證可能性者，當可認為具有相當理由認為其有逃亡、
    滅證之虞。且按羈押被告之目的，在於確保訴訟程式之進行
    、確保證據之存在、真實及確保刑罰之執行，而被告有無羈
    押之必要，及羈押後其原因是否仍然存在，有無繼續羈押之
    必要，應否延長羈押等，均屬個案之事實認定，法院有依法
    認定裁量之職權，自得就具體個案情節予以斟酌決定，如就
    客觀情事觀察，法院許可羈押之裁定在目的與手段間之衡量
    ，並無明顯違反比例原則情形，即無違法或不當可言。且執
    行羈押後有無繼續之必要，仍應由法院斟酌訴訟進行程度及
    其他一切情事而為認定。聲請停止羈押之審酌，除有同法第
    114條各款所列情形之一不得駁回者外，其准許與否，該管
    法院有自由裁量之權。
三、經查：
(一)被告共同犯毒品危害防制條例第4條第2項之運輸第二級毒品
    罪，經臺灣臺中地方法院（下稱原審法院）於111年5月5日
    以111年度重訴字第99號判處有期徒刑5年8月。被告不服原
    審判決，提起上訴，現由本院以111年度上訴字第1510號審
    理中。經本院法官於111年6月28日羈押庭訊問被告後，認為
    被告涉犯毒品危害防制條例第4條第2項等罪，犯罪嫌疑重大
    ，有刑事訴訟法第101條第1項第3款之情形，非予羈押顯難
    進行審判、執行，而有羈押之必要，依刑事訴訟法第101條
    第1項第3款之規定，應自111年6月28起執行羈押3月等情，
    有本院111年6月28日刑事報到單、訊問筆錄、押票在卷可佐
    (見本院卷第107、115-117、119頁)，足認被告犯罪嫌疑確
    實重大。
(二)被告涉犯之運輸第二級毒品罪為最輕本刑5年以上有期徒刑
    之罪，屬刑事訴訟法第101條第1項第3款所定之罪，且原審
    法院已就被告所犯運輸第二級毒品罪判處有期徒刑5年8月，
    被告逃匿以規避審判程序之進行及刑罰執行之可能性甚高，
    衡情面臨重罪之訴追或遭判處重刑者，常伴有逃亡之高度可
    能性，此為趨吉避凶、脫免刑責、不甘受罰之基本人性，實
    有相當理由足認被告將來面臨重罪之審判或重刑之處罰，恐
    有逃匿以規避審判程序進行及刑罰執行之虞。又斟酌被告犯
    罪情節於本案共同被告之分工參與程度(如原審判決所載之
    犯罪事實)，及其所涉犯罪事實對社會侵犯之危害性及刑罰
    權遂行之公益，暨本案尚在審理中，考量司法追訴之國家與
    社會公益性，與被告人身自由之私益，兩相利益衡量後，本
    院認為對被告為羈押處分乃合乎比例原則，認有羈押之必要
    性，且無法因具保、責付、限制住居等替代手段而使之消滅
    。
(三)聲請意旨所指被告對於本案犯行已坦承認罪云云，係屬被告
    犯罪後態度之量刑評價，尚難據此即認其已無羈押之原因或
    無羈押之必要；另聲請意旨所稱被告有固定居所，與家人感
    情親密，且被告無資力及可支應其逃亡之條件等情，仍屬個
    人家庭及資力等狀況，不影響被告羈押原因及羈押必要性之
    認定，非在本院審酌是否具保停止羈押事由之列。　　
四、綜上所述，本案被告羈押之原因及必要性依然存在，不能因
    具保而使之消滅，本件聲請准予被告具保停止羈押，並無理
    由，應予駁回。
據上論結，應依刑事訴訟法第220條，裁定如主文。
中　　華　　民　　國　　111 　年　　8 　　月　　8 　　日
        　刑事第十一庭    審判長法　官  張  意  聰
　　　　　　　　　　　　　　    法　官  陳  慧  珊
　　　　　　　　　　　　　　　  法　官  田  德  煙
以上正本證明與原本無異。     
如不服本裁定，得於收受送達後五日內向本院提出抗告書狀(須
附繕本)。因疫情而遲誤不變期間，得向法院聲請回復原狀。
                                
　　　　　　　　　　　　　　　　書記官  陳  妙  瑋
　　　　　　　　　　　　　　　　
中　　華　　民　　國　　111 　年　　8 　　月　　8 　　日